# 员工间接持股实现如何会计处理

提问人：shigj5 时间：2011-10-24 15:04:00
如果A公司（上市公司）员工持股B公司，B公司投资A公司。 如果B撤资A公司以分配给员工，B公司如何进行会计处理？

回答人：chenyiwei
是否为：B公司将其所持有的A公司股份，按照B公司各股东持有B公司股权的比例分配给B公司的各股东？如果是，建议参照IFRIC 17处理，将该等股票的帐面价值和分配日公允价值之间的差额确认为处置损益，同时按股票的公允价值确认对其各股东的分配额。税务上按照同一原则处理。